【裁判字號】    92,交抗,512
【裁判日期】    920709
【裁判案由】    聲明異議
【裁判全文】
臺灣高等法院臺中分院刑事裁定                   九十二年度交抗字第五一二號
    抗告人即
    受處分人  甲○○
右列受處分人因違反道路交通管理處罰條例案件，不服臺灣臺中地方法院中華民國九
十二年五月三十日裁定（案號：九十二年度交聲字第四○六號），提起抗告，本院裁
定如左：
    主      文
抗告駁回。
    理      由
一、原處分機關略以：抗告人即受處分人甲○○（以下簡稱抗告人），於民國（下同
    ）九十一年九月一日十六時四十二分許，駕駛車號ＸＮ－３９０７號自用小客車
    ，行經國道一號高速公路三○三公里南向處，因雷射槍測定：限速一○○公里，
    行車速度為一一九公里，超速十九公里之違規，為內政部警政署國道公路警察局
    第四警察隊員警以公警局交字第Z00000000 號違反道路交通管理事件通知單當場
    攔檢舉發抗告人，抗告人拒絕簽收，台中區監理所遂於九十二年三月四日以中監
    違字第裁60-Z00000000號裁決書，裁處罰鍰新台幣（下同）六千元整，並記違規
    點數一點，逾期則依違反道路交通管理事件統一裁罰標準表及裁決書處罰主文裁
    處，於法並無不合等語。
二、異議意旨略以：九十一年九月一日十六時四十二分許，於國道一號高速公路三○
    三公里處，因見公路警察遠方招手，數部車輛均疾駛而過，僅有其停車，警察說
    有超速，抗告人表明未超速，而不肯在違規單上簽名，為此聲明異議，請求撤銷
    原處分。
三、原裁定以抗告人於九十一年九月一日十六時四十二分許，駕駛車號XN-3907號自
    用小客車，行經國道一號高速公路三○三公里南向處，因雷射槍測定：限速一○
    ○公里，行車速度為一一九公里，超速十九公里之違規事實，經內政部警政署國
    道公路警察局第四警察隊員警當場查獲舉發等情，有內政部警政署國道公路警察
    局公警局交字第Z00000000號違反道路交通管理事件通知單一紙，及台中區監理
    所九十二年三月四日中監違字第裁60-Z00000000號裁決書一份附卷可稽，並經證
    人即舉發員警林天國於原審法院九十二年五月十三日訊問時到庭結證屬實，抗告
    人於上開時地超速行駛之違規事實，已甚明確。原審法院因認既無任何證據足資
    證明值勤員警有捏造事實或違法取締之情事，則值勤員警本其加強道路交通管理
    、維護交通秩序、確保交通安全職責所為之當場舉發，自應受到合法、正確之推
    定，抗告人空言指摘原舉發不當，其聲明異議顯無理由，予以駁回，經核並無不
    當。
四、按「汽車行駛於高速公路或設站管制之道路，而不遵管制之規定者，處汽車駕駛
    人新台幣三千元以上六千元以下罰鍰；汽車駕駛人有第三十三條之情形者，記違
    規點數一點；汽車行駛高速公路應依速限標誌指示；當場舉發而拒絕簽章者，並
    記明事由，視為已收受」，道路交通管理處罰條例第三十三條第一項、第六十三
    條第一項第一款、高速公路交通管制規則第五條第一項、違反道路交通管理事件
    統一裁罰標準表及道路交通管理事件統一裁罰標準及處理細則第十一條，分別定
    有明文。經查，抗告人於九十一年九月一日十六時四十二分許，駕駛車號ＸＮ－
    ３９０７號自用小客車，行經國道一號高速公路三○三公里南向處，因雷射槍測
    定：限速一○○公里，行車速度為一一九公里，超速十九公里之違規事實，經內
    政部警政署國道公路警察局第四警察隊員警當場查獲舉發等情，有內政部警政署
    國道公路警察局公警局交字第Z00000000號違反道路交通管理事件通知單一紙，
    及台中區監理所九十二年三月四日中監違字第裁60-Z00000000號裁決書一份附卷
    可稽，並經證人即舉發員警林天國於原審法院九十二年五月十三日訊問時到庭結
    證屬實，抗告人於上開時地超速行駛之違規事實，甚為明確，原處分機關依法裁
    處抗告人罰鍰新台幣六千元整，並記違規點數一點，並無不合，抗告人抗告意旨
    仍執陳詞，指摘原裁定不當，為無理由，應予駁回。
五、據上論斷，應依道路交通案件處理辦法第二十六條、刑事訴訟法第四百十二條，
    裁定如主文。
中      華      民      國      九十二   年       七      月     九     日
                                    臺灣高等法院臺中分院刑事第一庭
                                          審判長法  官  陳  紀  綱
                                                法  官  方  艤  駐
                                                法  官  陳  登  源
右正本證明與原本無異。
不得再抗告。
                                                書記官  林  明  冬
中      華      民      國      九十二   年       七      月     十     日
                                                                        Ｉ


司法院資訊處製作；財團法人民間司法改革基金會備份。
